臺北高等行政法院判決
                                       99年度簡字第836號
原      告　陳志鴻
被      告　財政部臺灣省北區國稅局
代　表　人　吳自心（局長）住同上
　　　　　　　　　　　　　送達代收人　邱雅惠
上列當事人間綜合所得稅事件，原告不服財政部中華民國99年9
月28日台財訴字第09900351230號訴願決定（案號：第09902127
號），提起行政訴訟，本院判決如下：
    主  文
原告之訴駁回。
訴訟費用由原告負擔。
　　事實及理由
一、程序事項：
    本件因屬不服行政機關所為稅捐課徵而涉訟，其標的之金額
    為新臺幣（下同）105,931元，係在40萬元以下，依行政訴
    訟法第229條第1項第1款規定，應適用簡易程序，合先敘明
    。
二、事實概要：
    原告93年度綜合所得稅結算申報，列報取自行政院衛生署新
    竹醫院（以下簡稱新竹醫院）執行業務收入561,458 元，必
    要費用及成本437,938 元，執行業務所得123,520 元，經被
    告依查得資料認定該筆所得之性質應屬薪資，核定薪資所得
    561,458 元，歸課核定原告當年度綜合所得總額3,974,889
    元，補徵稅額105,931 元。原告不服，申請復查，案經被告
    審查結果認為：（一）按「執行業務所得：凡執行業務者之
    業務收入或演技收入，減除業務所房租或折舊、業務上使用
    器材設備之折舊及修理費，或收取代價提供顧客使用之藥品
    、材料等之成本、業務上雇用人員之薪資、執行業務之旅費
    及其他直接必要費用後之餘額為所得額。」、「薪資所得：
    凡公、教、軍、警、公私事業職工薪資及提供勞務者之所得
    ：一、薪資所得之計算，以在職務上或工作上取得之各種薪
    資收入為所得額。二、前項薪資包括：薪金、俸給、工資、
    津貼、歲費、獎金、紅利及各種補助費。」為行為時所得稅
    法第14條第1 項第2 類前段及第3 類第1 款及第2 款前段所
    明定。（二）原告93年度列報取自新竹醫院執行業務所得12
    3,520 元，經被告所屬新竹市分局改列薪資所得核定561,4
    58元歸課綜合所得稅。原告主張與新竹醫院立約係陳志鴻泌
    尿科診所而非個人，原告係依該契約代表診所至新竹醫院提
    供診療，事實上，合作診所及提供診療之醫師均不受新竹醫
    院之約束及考核，並非新竹醫院所僱用。依合作契約書第2
    條約定之服務酬勞，均明定是支援費用而非薪資，又參照新
    竹醫院提供之「行政院衛生署新竹醫院支援醫師之致酬標準
    」，該服務酬勞之屬性係新竹醫院基於合作契約給付之費用
    ，另依財政部「93年度執行業務者費用標準」第10項第4點
    「診所與行政院衛生署所屬醫療機構合作所取得之收入，比
    照第1 款及第2 款減除必要費用」，可見該期間內基於醫療
    合作契約於新竹醫院之各項收入，均屬診所與新竹醫院合作
    取得之收入，原告依此標準申報稅額並繳足，並無不合云云
    。（三）查原告係陳志鴻泌尿科診所之負責人，93年度依醫
    療合作契約於新竹醫院內提供醫療專業服務，每週四下午為
    固定門診時間，門診費用依門診人數10人內500 元（超過1
    人40元），手術費依健保點數百分之三十六（手術費百分
    之六十百分之六十）計算，是原告主要係提供其知識勞務
    以換取報酬，本質上保證有收入，不生盈虧問題，與執行業
    務者自力營生之特性未符，又該醫療合作契約形式上雖係新
    竹醫院與陳志鴻泌尿科診所簽訂，惟實際提供勞務及收取勞
    務報酬均係原告，且系爭支援醫師酬勞係由新竹醫院直接匯
    入原告個人帳戶，與診所無關，是系爭支援醫師酬勞核屬原
    告薪資所得，有醫療合作契約書、行政院衛生署新竹醫院特
    約（支援）醫師門診酬勞費申請表、所得單位所得扣繳資料
    明細表及新竹醫院民國（下同）97年10月1 日新醫人字第09
    70005983號函、98年7 月28日新醫人字第0980004466號函附
    相關資料影本可稽，原核定並無不合，應予維持，遂作成99
    年6 月4 日北區國稅法二字第0990007661號復查決定（下稱
    原處分）：「復查駁回。」原告仍表不服，提起訴願，遭決
    定駁回，遂提起本件行政訴訟。
三、本件原告主張：
（一）事實
    1.原告自92年7月起於現住處開業診所執行泌尿科診業務（
      診所名稱為：陳志鴻泌尿科診所，統一編號為00000000）
      ，原告為診所負責人醫師，於診所執行業務看診時間為每
      週一至週六。
    2.原告之診所前應新竹醫院之邀，與新竹醫院簽立醫療合作
      契約書，訂約當事人分別為新竹醫院與陳志鴻泌尿科診所
      （以原告為代表人）。
    3.依上開醫療合作契約書第1條約定：「一、雙方得依他方
      請求，派醫師或其他醫事人員至他方提供診療、諮詢、學
      術演講、教學示範等交流服務。……三、雙方得因教學或
      病患病情需要，優先由他方會診、轉院診療及辦理代檢業
      務。……。」第2條關於服務酬勞之約定，第1項亦約定：
      「雙方合作內容各款若有費用事宜，雙方依實際內容衡酌
      ，另行約定計酬標準。……」；第3項：「因應健保給付
      之浮動，凡手術、檢查若以健保點數換算成支援費用之支
      援醫師，費用計算方式由本院另行商議。」第2項約定：
      「酬勞之請領：前款費用應按月於次月二十日前撥付。」
      。
    4.另因配合新竹醫院之門診行政作業（安排掛號、跟診護士
      等）之便利，原告固定於每週四下午代表診所依約至新竹
      醫院進行門診或手術或檢查，原告之所以至新竹醫院提供
      醫療服務，係基於履行陳志鴻泌尿科診所與新竹醫院間之
      醫療合所契約；此外，原告均獨立執行診所醫療業務，完
      全不受新竹醫院之管理、監督，亦不受新竹醫院之約束及
      考核，與新竹醫院間並無僱傭關係，該服務酬勞之屬性係
      新竹醫院基於醫療合作契約所給付之報酬-係屬「診所與
      行政院衛生署所屬醫療機構合作所取得之收入」。
    5.此「診所與行政院衛生署所屬醫療機構合作所取得之收入
      」依財政94年2月5日台財稅字第09404512240號令訂定發
      布「93年度執行業務者費用標準」第十項第(四)點規定「
      診所與行政院衛生署所屬醫療機構合作所取得之收入，比
      照(一)(二)減除必要費用」之計算方式，此收入依上開規
      定既列為診所收入，自屬執行業務所得，原告於申報93年
      度綜合所得稅時，將新竹醫院於93年度依醫療合作契約第
      2條第2項約定，撥付至原告之診所指定受款帳戶之金額共
      561,458元收入，依上開財政部函令訂定發布之「93年度
      執行業務者費用標準」之規定，計算必要費用及成本共43
      7,938元、執行業務所得為123,520元，以此報繳足額綜所
      稅。詎被告及訴願機關均事後認定該筆所得之性質屬薪資
      所得，處分補徵稅額105,931元，原告不服，申請復查及
      提起訴願，請求撤銷原補稅之處分及復查決定，均未獲採
      納，遂依法提起本件訴訟。
（二）本件被告及訴願機關認定前述93年度由新竹醫院撥付之金
      額561,458元所得為薪資所得之主要理由為：原告係陳志
      鴻泌尿科診所負責人，93年度依醫療合作契約於新竹醫院
      內提供專業服務，每週四下午為固定門診時間，門診費用
      依門診人數10人內500元（超過1人，40元/人），手術費
      依健保點數百分之三十六（即手術費x百分之六十x百分之
      六十）計算，原告主要係提供其知識勞務以換取報酬，本
      質上保證有收入，不生盈虧問題，與執行業務者自力營生
      之特性未符云云。然查：
    1.本件原告係基於陳志鴻泌尿科診所與新竹醫院間之醫療合
      作契約，代表診所提供醫療服務，非基於個人與新竹醫院
      間之僱傭關係。本件因原告同時為診所負責人且為提供醫
      療服務之醫師，以致不易區別。舉例而言，假設代表診所
      前往新竹醫院看診、手術等提供醫療之人非僅原告一人而
      係由診所其他合夥聯合執業醫師代表診所前往提供醫療服
      務，（即依合作契約書第1條第1項約定），則代表診所赴
      新竹醫院其他聯合執業之合夥醫師所提供之診療交流服務
      所得之報酬，依契約第2條所約定，得向新竹醫院請領報
      酬者應為訂立契約之診所，而非各該由診所所派之個別醫
      師，亦即新竹醫院依約每月撥付之費用及報酬之對象應係
      陳志鴻泌尿科診所，可見此部分之收入，其性質當屬財政
      部94年2月5日台財稅字第09404512240號令訂定發布「93
      年度執行業務者費用標準」第十項第(四)點規定「診所與
      行政院衛生署所屬醫療機構合作所取得之收入」類型，而
      非新竹醫院發給之薪資。此亦可由契約第3條第1項約定：
      「未依約核付職務酬勞，經書面催繳無效者，該方得終止
      他方之合作，並依相關法律規定追償，他方不得異議。」
      可知如有給付報酬一方未依約核付報酬者，經催繳無效，
      他方得終止契約；亦即新竹醫院如未依撥付報酬，得終止
      契約者應係陳志鴻泌尿科診所，此於假定診所有原告以外
      之合夥執業醫師依約提供醫療服務時，即可見其區別，有
      權終止合作契約者，應係診所而非原告以外之提供醫療之
      個別醫師。以此對照，益徵該等收入應屬財政部94年2 月
      5 日台財稅字第09404512240 號令訂定發布「93年度執行
      業務者費用標準」第十項第( 四) 點規定「診所與行政院
      衛生署所屬醫療機構合作取得之收入，比照( 一)(二) 減
      除必要費用」之情形，甚為明確。（以上合夥醫師為供對
      照釐清概含而假設，實際上，目前該診所為原告一人獨立
      執業，未有合夥醫師，特予註明）。
    2.再者，原告為履行該醫療合作契約，代表診所至新竹醫院
      提供醫療服務，原告即須停止原時段本應於診所看診執行
      醫療之業務，但對於診所之人事費用（即護理人員、行政
      人員、藥劑生之薪資）等各項費用，仍應照常支付而由診
      所自行負擔。甚且，原時段本應於診所執行看診醫療之收
      入未必低於同一時段於新竹醫院提供門診等醫療之報酬，
      該報酬如低於原告於診所同一時段支出之人事等各項費用
      （因事實上診所僅有原告一名醫師，故必然須停止診所之
      門診，但護理人員、藥劑生等之薪資均是月薪制，無法扣
      除，診所仍須支付此時段之薪資，而診所此時段之收入卻
      為零收入！）不論就診所或原告而言，均是虧損，豈可謂
      並無盈虧問題？從而，被告及訴願機關等均未細究原告提
      供醫療服務係基於履行診所與新竹醫院之契約，所得報酬
      屬診所收入；且原告因代表診所提供新竹醫院之醫療服務
      ，於診所之費用亦增加支出（即人事費用須照常支出，但
      該時段診所停診並無收入）且提供新竹醫院之醫療服務報
      酬，可能低於該時段該所之支出而出現該時段之虧損，而
      不論該人事費用等支出或虧損均須自行負擔等情形，遽以
      原告主要係提供其知識勞務以換取報酬，本質上保證有收
      入，不生盈虧問題，與執行業務者自力營生之特性未符云
      云，錯誤認定該等收入為薪資所得，自非有理。
（三）本件被告及訴願機關認定前述93年度由新竹醫院撥付之金
      額561,458元所得為薪資所得之另一理由為：該醫療合作
      契約形式上雖係新竹醫院與陳志鴻泌尿科診所簽訂，惟實
      際提供勞務及收取勞務報酬均係原告，且系爭支援醫師報
      酬係由新竹醫院直接匯入原告個人帳戶，與診所無關，系
      爭酬勞核屬原告薪資所得云云。然查：
    1.本件與新竹醫院訂立醫療合作契約者為陳志鴻泌尿科診所
      ，而非原告個人，此為被告及訴願機關所是認，並有合作
      契約書可稽。又本件原告至新竹醫院提供醫療服務係植基
      於該醫療合作契約，而非原告個人與新竹醫院間之法律關
      係，但依該合作契約第1 條、第2 條之約定，診所可指派
      之醫師非必限負責醫師或原告，請領報酬之適格者應係診
      所而非個別醫師，此亦可由契約第3 條第1 項約定：「未
      依約核付職務酬勞，經書面催繳無效者，該方得終止他方
      之合作，並依相關法律關規定追償，他方不得異議。」，
      可知如有給付報酬一方未依約核付報酬者，經催繳無效，
      他方得終止契約；亦即新竹醫院如未依撥付報酬，得終止
      契約者應係陳志鴻泌尿科診所，此於假定診所有原告以外
      之醫師依約提供醫療服務時，即可見其區別，有權終止合
      作契約者，應係診所而非原告以外之個別醫師。更甚者，
      依合作契約第1 條、第2 條及第3 條，雙方均互有提供醫
      療交流服務之可能，假定係新竹醫院派其醫師至陳志鴻泌
      尿科診所提供診療服務，陳志鴻泌尿科診所應給付之報酬
      ，依契約書第2 條約定，撥付對象應係新竹醫院而非該被
      指派提供醫療之個別醫師，以此為例對照說明，更足見系
      爭93年度由新竹醫院撥付金額561,458 元，絕非與診所無
      關之個人薪資所得，其性質當屬財政部94年2 月5 日台財
      稅字第09404512240 號令訂定發布「93年度執行業務者費
      用標準」第十項第( 四) 點規定「診所與行政院衛生署所
      屬醫療機構合作所取得之收入」之情形。
    2.至該等系爭金額新竹醫院直接匯入原告個人帳戶乙節，因
      原告於提供一撥款用之帳戶，原告未慮及事後會發生如此
      複雜問題，乃便宜行事以個人郵局帳戶提供予新竹醫院；
      惟縱然如此，締約主體之陳志鴻泌尿科診所始為有權請領
      報酬者，其自亦有權指定該報酬撥付之帳戶，是以假定診
      所指定撥付之帳戶為契約以外之第三人，亦不影響契約之
      性質及給付關係，亦即甚且可指定第三人之帳戶為受款帳
      戶，於該契約關係及給付之性質均不生影響；由此可知，
      尚不得以該新竹醫院撥付款項係匯款至原告名義之帳戶，
      即率斷該報酬係屬原告個人薪資所得，與診所無關，原處
      分、被告及訴願機關均以此認定，自無理由。
（四）退萬步言之，如本院認陳志鴻泌尿科診所因係原告個人獨
      立開設執行醫療業務，與原告個人之關係無法於法律上切
      割視之。則依原告開設診所與新竹醫院約定之「門診費用
      依門診人數10人內500元(超過1人，40元/人)，手術費依
      健保點數36%(即手術費x 60%x60%）」之計算方式，亦應
      屬拆帳之約定。至少應屬財政部90年12月27日台財稅第09
      00457146函釋所指「執行業務者費用標準……　所稱之『
      駐診拆帳』，係指醫療機構與西醫師間無僱傭關係，駐診
      醫師提供醫療專業知識與技術，而醫療機構提供護理人員
      、醫療器材及場所，雙方按駐診收入依合約所訂拆帳比例
      給付報酬而言。」之情形至明。（註：此與一般醫院與院
      內聘用醫師為規避稅捐目的而將僱傭契約改訂為駐診合約
      之情形，容有重大不同！）故而，本件前述93年度由新竹
      醫院撥付之金額561,458 元收入，亦應依財政部94年2 月
      5 日台財稅字第09404512240 號令訂定發布「93年度執行
      業務者費用標準」第十項第( 三) 點規定：「西醫師在醫
      療機構駐診，駐診收入係與醫療機構拆帳者，按實際拆帳
      收入減除20% 必要費用」辦理，亦即該等收入可減除百分
      之二十必要費用後再予計算所得及課稅，而非薪資所得；
      否則，以被告或訴願機關之見解，未察此種駐診拆帳醫療
      合作契約之特性，反而機械式地著重於醫師「提供其知識
      勞務以換取報酬，本質上保證有收入生盈虧問題，與執行
      業務者自力營生之特性未符」，即一概認為係薪資所得，
      如此一來，前開財政部函釋所揭示之「醫療機構與西醫師
      間無僱傭關係，駐診醫師提供醫療專業知識與技術，而醫
      療機構提供護理人員、醫療器材及場所，雙方按駐診收入
      依合約所訂拆帳比例給付報酬」之「駐診拆帳」方式，即
      無成立之可能，該函釋內容亦形同具文，殊不合理。
（五）綜上所述，原告主張前述93年度由新竹醫院撥付之金額56
      1,458元收入之性質，應屬「診所與行政院衛生署所屬醫
      療機構合作所取得之收入」（此為原告之優先主張）。縱
      萬一未獲本院採納，至少亦應屬前開財政部函釋所揭示之
      「醫療機構與西醫師間無僱傭關係，駐診醫師提供醫療專
      業知識與技術，而醫療機構提供護理人員、醫療器材及場
      所，雙方按駐診收入依合約所訂拆帳比例給付報酬」之「
      駐診拆帳」方式之收入，絕非與診所無關之個人薪資所得
      ，至為明確。（註：本件因復查決定歷時甚久，為辦理納
      稅證明，故由稅捐機關建議暫行繳納，始得開立未欠稅證
      明，惟仍繼續法定救濟程序，並此註明。）聲明求為判決
      ：
    1.訴願決定及原處分（復查決定含原核定處分）均撤銷。
    2.訴訟費用由被告負擔。
四、被告則以：
（一）按「執行業務所得：凡執行業務者之業務收入或演技收入
      ，減除業務所房租或折舊、業務上使用器材設備之折舊及
      修理費，或收取代價提供顧客使用之藥品、材料等之成本
      、業務上雇用人員之薪資、執行業務之旅費及其他直接必
      要費用後之餘額為所得額。」、「薪資所得：凡公、教、
      軍、警、公私事業職工薪資及提供勞務者之所得：一、薪
      資所得之計算，以在職務上或工作上取得之各種薪資收入
      為所得額。二、前項薪資包括：薪金、俸給、工資、津貼
      、歲費、獎金、紅利及各種補助費。」為行為時所得稅法
      第14條第1 項第2 類前段及第3 類第1 款及第2 款前段所
      明定。
（二）按行為時所得稅法第14條第1項第3類明定所謂薪資所得，
      係指凡公、教、軍、警、公私事業職工薪資及提供勞務者
      之所得；其所得之計算，以在職務上或工作上取得之各種
      薪資收入為所得額，包括：薪金、俸給、工資、津貼、歲
      費、獎金、紅利及各種補助費。足見所謂薪資所得不以僱
      傭關係所得之報酬為限，提供勞務亦不限於體力勞動，所
      得報酬之方式不限於固定之月薪，且其工作不一定須完全
      聽命於人，舉凡基於職務關係，提供勞務換取報酬，不必
      負擔盈虧之責者，除非法令有特別規定，例如稿費、講演
      之鐘點費，依所得稅法施行細則第8條之5第3項，屬執行
      業務所得外，均應歸類為薪資所得，合先敘明。
（三）本件原告93年度依醫療合作契約於新竹醫院內提供醫療專
      業服務，每週四下午為固定門診時間，門診費用依門診人
      數10人內500 元（超過1 人40元），手術費依健保點數百
      分之三十六（手術費×百分之六十百分之六十）計算，
      無須自行負擔其他業務費用，是原告僅單純提供勞務獲得
      報酬，本質上保證有收入，不生盈虧問題，有別於執行業
      務者須自行負擔執行業務所需成本費用、並負盈虧及經營
      風險；又該醫療合作契約形式上雖係新竹醫院與陳志鴻泌
      尿科診所簽訂，惟實際提供勞務及收取勞務報酬均係原告
      本人，且系爭支援醫師酬勞係由新竹醫院直接匯入原告個
      人帳戶，有醫療合作契約書、行政院衛生署新竹醫院特約
      （支援）醫師門診酬勞費申請表、所得單位所得扣繳資料
      明細表及新竹醫院97年10月1 日新醫人字第0970005983號
      函、98年7 月28日新醫人字第0980004466號函附相關資料
      影本可稽，揆諸首揭規定，原核定並無不合，請予維持。
（四）至原告主張依其開設診所與新竹醫院之合約約定之報酬計
      算方式，亦應屬拆帳之約定乙節，查財政部90年12月27日
      台財稅第0900457146號函釋：「執行業務者費用標準第11
      款第6目所稱之『駐診拆帳』，係指醫療機構與西醫師間
      無僱傭關係，駐診醫師提供醫療專業知識與技術，而醫療
      機構提供護理人員、醫療器材及場所，雙方按駐診收入依
      合約所訂拆帳比例給付報酬而言。」之意旨，駐診拆帳旨
      在於駐診醫師與醫療機構間按「駐診收入」依合約所訂拆
      帳比例給付報酬。而本件之致酬標準係按1.門診：(1)一般
      支援醫師基本致酬500元/次。(2)額外績效40元/每一病人
      。(3)遠距離之支援醫師另發車馬費。2.手術：按健保點數
      百分之三十六（手術費百分之六十百分之六十）計算
      ，核與前揭「駐診拆帳」係按「駐診收入」依合約所訂拆
      帳比例給付報酬不符，況本件係依看診人數或手術次數等
      業務量支付酬金，仍屬原告因工作上提供勞務之報酬，核
      屬薪資所得，尚無前揭駐診拆帳之適用，併予敘明。
（五）綜上所述，原處分及訴願決定均無違誤等語，資為抗辯，
      並聲明求為判決駁回原告之訴，訴訟費用由原告負擔。
五、上開事實概要欄所述之事實，除後列之爭點事項外，其餘為
    兩造所不爭執，並有新竹醫院與陳志鴻泌尿科診所92年6 月
    16日醫療合作契約書、新竹醫院與陳志鴻泌尿科診所92年12
    月15日醫療合作契約書、新竹醫院與陳志鴻泌尿科診所93年
    12月30日醫療合作契約書、新竹醫院與陳志鴻泌尿科診所94
    年12月15日醫療合作契約書、新竹醫院提供之新竹醫院支援
    醫師之致酬標準（含工作項資料）、財政部94年2 月5 日台
    財稅字第09404512240 號令之訂定「93年度執行業務者費用
    標準」、原處分、被告所屬新竹市分局97年12月22日北區國
    稅竹市二字第0970009734號函、訴外人泌尿科代理主任涂秀
    鴻93年7 月7 日簽、自由時報99年7 月2 日新聞資料、被告
    93年度綜合所得稅復查決定應補稅額更正註銷單、審查結果
    增減金額變更比較表、被告93年度綜合所得稅核定稅額繳款
    書已申報核定、被告綜合所得稅核定通知書93年度申報核定
    、原告93年度綜合所得稅（二維條碼）電子申報書、被告復
    查案件移案清單、納稅義務人原告綜合所得稅復查實體審核
    說明書、原告98年1 月15日復查申請書、原告98年1 月15日
    異議暨申請復查書、新竹醫院98年7 月28日新醫人字第0980
    004466號函、新竹市衛生局94年12月30日衛醫字第09400155
    29號函、新竹醫院醫教會94年11月1 日會議紀錄、被告98年
    7 月10日北區國稅法二字第0980013229號函、新竹醫院97年
    10月1 日新醫人字第0970005983號函、新竹醫院醫教會92年
    11月7 日會議紀錄及93年度支援醫師續聘案、新竹醫院醫教
    會93年11月16日會議紀錄及94年度支援醫師續聘案、新竹醫
    院所得單位扣繳資料明細表（93年度）、新竹醫院稅額扣繳
    清冊（匯款後）、93年10月份新竹醫院特約（支援）醫師門
    診酬勞費申請表、執行業務暨其他所得選案查核--健保及薪
    資資料列印原告之各類所得扣繳暨免扣繳憑單等件附於原處
    分卷可稽，堪予認定。
六、歸納兩造上述之主張，本件爭執之重點在於：原告列報取自
    新竹醫院執行業務收入561,458 元，必要費用及成本437,93
    8 元，執行業務所得123,520 元，經被告依查得資料認定該
    筆所得之性質應屬薪資，核定薪資所得561,458 元，歸課核
    定原告當年度綜合所得總額3,974,889 元，補徵稅額105,93
    1 元，有無違誤？本件有無財政部90年12月27日台財稅第09
    00457146號函釋所指「註診拆帳」之情形？茲分述如下：
（一）按「個人之綜合所得總額，以其全年左列各類所得合併計
      算之：第一類：……。第二類：執行業務所得：凡執行業
      務者之業務或演技收入，減除業務所房租或折舊、業務上
      使用器材設備之折舊及修理費，或收取代價提供顧客使用
      之藥品、材料等之成本、業務上雇用人員之薪資、執行業
      務之旅費及其他直接必要費用後之餘額為所得額。……第
      三類：薪資所得：凡公、教、軍、警、公私事業職工薪資
      及提供勞務者之所得：一、薪資所得之計算，以在職務上
      或工作上取得之各種薪資收入為所得額。二、前項薪資包
      括：薪金、俸給、工資、津貼、歲費、獎金、紅利及各種
      補助費。……」分別為行為時所得稅法第14條第1 項第2
      類前段及第3 類第1 款、第2款前段所明定。
（二）又執行業務所得應如何定義，以及其與薪資所得間之區別
      ，其標準之建立，如下所述：
    1.在私法上，無論「薪資所得」或「執行業務所得」，均是
      因為提供勞務而獲得之報償，而可稱為「勞務所得」。私
      法上之各種勞務契約，依其「屬人性」之高低，而為下列
      之排序：
 （1）「屬人性」最高者為「僱傭契約」，其約定特色在於「勞
      務提供者」必須完全依「勞務受領者」之指示提供勞務，
      本身亦不負擔工作成敗之責（由「勞務受領者」自行負擔
      ），完全依所提供勞務之程度領得報償。一般之勞動契約
      均有此特質。
 （2）「獨立性」最高者則為「承攬契約」，其「勞務提供者」
      對提供勞務之方式享完全之自由，不必受「勞務受領者」
      之指示，但必須負擔工作成敗之責，其報償之領取及數額
      完全視其工作成果定之。在此類型下又分為：「運送契約
      」、「行紀契約」等等。
 （3）介於二者之中，而被視為勞務契約之典型，即民法之「委
      任契約」。受任人給付勞務，僅為手段，除當事人另有約
      定外，得在委任人所授權限範圍內，自行裁量決定處理一
      定事務之方法，以完成委任之目的。
    2.稅法上所稱之「薪資所得」，一般均是指因「僱傭契約」
      所獲致之金錢報償，由於金錢純粹是因為勞務之提供而獲
      致，勞務提供者本身不負工作成敗責任，故原則上不須提
      供勞務以外之成本來完成工作，所得之金錢應全部列為「
      所得」。而稅法上之「執行業務所得」則比較近似於因「
      承攬」或「委任」契約所獲致之報酬，由於此等報酬之取
      得，以特定工作完成為必要，除了勞務的提供外，還有其
      他成本之支出，所以所得稅法第14條第1 項第2 類明定，
      在計算執行業務所得時，可以扣除「業務所房租或折舊、
      業務上使用器材設備之折舊及修理費，或收取代價提供顧
      客使用之藥品、材料等」成本，同時也可扣除「業務上雇
      用人員之薪資、執行業務之旅費及其他直接必要費用」，
      而以其餘額為所得額。這正是二者之區別。也因為上開之
      差異，執行業務之人因工作性質之獨立性，幾乎不會只有
      單一之僱主，而領取薪資之人有二個以上之僱主反而極為
      罕見。
    3.以上說明係以民法上勞務契約之分類，區別「薪資所得」
      與「執行業務所得」。然稅法不同於民法，有其自身之規
      範目標。稅法上「執行業務所得」之定性，重在「當事人
      在取得所得之過程中確實另有一定比例之自身勞務外之必
      要費用支出」。因此，「勞務提供約定之性質是否為承攬
      契約或委任契約」固為認定「執行業務所得」之重要參考
      基準，但非為絕對。真正之標準仍應依社會通念，以商業
      活動類型判斷「勞務報酬之取得，除勞務以外，通常是否
      還有『明顯可查知』、『具一定數量金額』的其他費用成
      本支出。」。
（三）經查：本件原告93年度綜合所得稅結算申報，列報取自新
      竹醫院執行業務收入561,458 元，必要費用及成本437,93
      8 元，執行業務所得123,520 元，經被告依查得資料認定
      該筆所得之性質應屬薪資，核定薪資所得561,458 元。原
      告不服，申請復查，經被告以原處分審認：原告係陳志鴻
      泌尿科診所之負責人，93年度依醫療合作契約於新竹醫院
      內提供醫療專業服務，每週四下午為固定門診時間，門診
      費用依門診人數10人內500 元（超過1 人40元），手術費
      依健保點數36% （手術費×60% ×60% ）計算，是原告主
      要係提供其知識勞務以換取報酬，本質上保證有收入，不
      生盈虧問題，與執行業務者自力營生之特性未符，又該醫
      療合作契約形式上雖係新竹醫院與陳志鴻泌尿科診所簽訂
      ，惟實際提供勞務及收取勞務報酬均係原告，且系爭支援
      醫師酬勞係由新竹醫院直接匯入原告個人帳戶，與診所無
      關，是系爭支援醫師酬勞核屬原告薪資所得等情，此有醫
      療合作契約書、新竹醫院特約（支援）醫師門診酬勞費申
      請表、所得單位所得扣繳資料明細表及新竹醫院97年10月
      1 日新醫人字第0970005983號函、98年7 月28日新醫人字
      第0980004466號函附相關資料影本附於原處分卷可稽，足
      見原處分揆諸前揭規定及說明，並無違誤。
（四）原告雖主張：本件原告至新竹醫院提供醫療服務係植基於
      該醫療合作契約，而非原告個人與新竹醫院間之法律關係
      ，但依該合作契約第1 條、第2 條之約定，診所可指派之
      醫師非必限負責醫師或原告，請領報酬之適格者應係診所
      而非個別醫師，此亦可由契約第3 條第1 項約定：「未依
      約核付職務酬勞，經書面催繳無效者，該方得終止他方之
      合作，並依相關法律關係規定追償，他方不得異議。」，
      可知如有給付報酬一方未依約核付報酬者，經催繳無效，
      他方得終止契約；亦即新竹醫院如未依撥付報酬，得終止
      契約者應係陳志鴻泌尿科診所，此於假定診所有原告以外
      之醫師依約提供醫療服務時，即可見其區別，有權終止合
      作契約者，應係診所而非原告以外之個別醫師。本件絕非
      與診所無關之個人薪資所得，其性質當屬財政部95年4 月
      7 日台財稅字第0950451323號令訂定發布「94年度執行業
      務者費用標準」第（四）點規定及96年3 月7 日台財稅字
      第09604517870 號令訂定發布「95年度執行業務者費用標
      準」第（五）點規定之「診所與行政院衛生署所屬醫療機
      構合作所取得之收入」之情形云云。惟按行為時所得稅法
      第14條第1 項第3 類明定所謂薪資所得，係指凡公、教、
      軍、警、公私事業職工薪資及提供勞務者之所得；其所得
      之計算，以在職務上或工作上取得之各種薪資收入為所得
      額，包括：薪金、俸給、工資、津貼、歲費、獎金、紅利
      及各種補助費。足見所謂薪資所得不以僱傭關係所得之報
      酬為限，提供勞務亦不限於體力勞動，所得報酬之方式不
      限於固定之月薪，且其工作不一定須完全聽命於人，舉凡
      基於職務關係，提供勞務換取報酬，不必負擔盈虧之責者
      ，除非法令有特別規定，例如稿費、講演之鐘點費，依所
      得稅法施行細則第8 條之5 第3 項，屬執行業務所得外，
      均應歸類為薪資所得。經查：本件原告93年度依醫療合作
      契約於新竹醫院內提供醫療專業服務，每週四下午為固定
      門診時間，門診費用依門診人數10人內500 元（超過1 人
      40元），手術費依健保點數36% （手術費×60% ×60% ）
      計算，無須自行負擔其他業務費用，是原告僅單純提供勞
      務獲得報酬，本質上保證有收入，不生盈虧問題，有別於
      執行業務者須自行負擔執行業務所需成本費用、並負盈虧
      及經營風險；又該醫療合作契約形式上雖係新竹醫院與陳
      志鴻泌尿科診所簽訂，惟實際提供勞務及收取勞務報酬均
      係原告，且系爭支援醫師酬勞係由新竹醫院直接匯入原告
      個人帳戶，被告核定為原告薪資所得，揆諸前揭規定，並
      無不合。足見原告此部分之主張，不足採信。
（五）原告又主張：本院如認陳志鴻泌尿科診所因係原告個人獨
      立開設執行醫療業務，與原告個人之關係無法於法律上切
      割視之，則依原告開設診所與新竹醫院約定之「門診費用
      依門診人數10人內500 元（超過1 人，40/ 人），手術費
      依健保點數36% （即手術費×60% ×60% ）」之計算方式
      ，亦應屬拆帳之約定，應屬財政部90年12月27日台財稅第
      0900457146號函釋所指之「駐診拆帳」，絕非與診所無關
      之個人薪資所得，至為明確云云。惟查：財政部90年12月
      27日台財稅第0900457146號函釋：「執行業務者費用標準
      第11款第6 目所稱之『駐診拆帳』，係指醫療機構與西醫
      師間無僱傭關係，駐診醫師提供醫療專業知識與技術，而
      醫療機構提供護理人員、醫療器材及場所，雙方按駐診收
      入依合約所訂拆帳比例給付報酬而言。」之意旨，駐診拆
      帳旨在於駐診醫師與醫療機構間按「駐診收入」依合約所
      訂拆帳比例給付報酬。而本件之致酬標準係按1.門診：(1)
      一般支援醫師基本致酬500 元/ 次。(2)額外績效40元/每
      一病人。(3)遠距離之支援醫師另發車馬費。2.手術：按健
      保點數百分之三十六（手術費百分之六十百分之六十
      ）計算，核與前揭「駐診拆帳」係按「駐診收入」依合約
      所訂拆帳比例給付報酬不符，況本件係依看診人數或手術
      次數等業務量支付酬金，仍屬原告因工作上提供勞務之報
      酬，核屬薪資所得，尚無前揭駐診拆帳之適用。足見原告
      此部分之主張，亦非可採。
七、綜上所述，原告主張各節，均無可採，本件被告所為原處分
    ，並無違誤，訴願決定予以維持，亦無不合。原告仍執前詞
    ，訴請撤銷，為無理由，又本件係簡易訴訟事件，爰不經言
    詞辯論，逕予駁回。
八、本件事證已臻明確，兩造其餘攻擊防禦方法均與本件判決結
    果不生影響，故不逐一論述，併此敘明。
據上論結，本件原告之訴為無理由，爰依行政訴訟法第236條、
第233條第1項、第98條第1項前段判決如主文。
中    華    民    國   100    年     1    月    19    日
            臺北高等行政法院第一庭
                                  法  官　許麗華
上為正本係照原本作成。
本件以訴訟事件所涉及之法律見解具有原則性者為限，始得於本
判決送達後20日內向本院提出上訴狀並表明上訴理由，如已於本
判決宣示後送達前提起上訴者，應於判決送達後20日內補具上訴
理由（均按他造人數附繕本），且經最高行政法院許可後方得上
訴。
中    華    民    國   100    年     1    月    19    日
            　　　　　　　　　 　 書記官  林淑盈